【裁判字號】    95,交聲,15
【裁判日期】    950213
【裁判案由】    違反道路交通管理處罰條例聲明異議
【裁判全文】
臺灣新竹地方法院交通事件裁定          95年度交聲字第15號
移
異  議  人
即受處分人  甲○○
上列異議人因違反道路交通管理處罰條例案件，對於交通部公路
總局新竹區監理所新竹市監理站民國94年12月8日竹監新自字第
裁51-E00000000號裁決處分聲明異議，本院裁定如下：
    主  文
異議駁回。
    理  由
一、按汽車駕駛人，行經有燈光號誌管制之交岔路口闖紅燈者，
    處新臺幣 (下同)1800 元以上5400元以下罰鍰，道路交通管
    理處罰條例第53條定有明文。汽車駕駛人違反上開規定者，
    記違規點數3點，同條例第63條第1項第3款亦規定甚明。又
    依據違反道路交通管理事件統一裁罰標準表，汽車駕駛人駕
    駛小型車，行經有燈光號誌管制之交岔路口闖紅燈，而於期
    限內繳納或到案聽候裁決者，處2700元罰鍰，並記違規點數
    3點。再交通法庭認為聲明異議無理由者，應以裁定駁回之
    ，道路交通案件處理辦法第19條規定甚明。
二、原處分意旨略以：異議人即受處分人甲○○於民國94年9月
    14日上午8時1分許，駕駛車牌號碼H3-2307號自小客車，行
    經新竹市○○路，因行經有燈光號誌管制之交岔路口闖紅燈
    ，經新竹市警察局交通隊警員陳文華以異議人違反道路交通
    管理處罰條例第53條（原舉發違反道路交通管理事件通知單
    贅載第1項）規定，以照相方式取證，填製竹市警交字第E00
    000000號舉發違反道路交通管理事件通知單逕行舉發，異議
    人收受上開通知單後，於通知單所列應到案日期前到案，向
    原處分機關陳述不服舉發，經原處分機關轉舉發單位查覆，
    認製單舉發並無不當，乃於94年12月8日依道路交通管理處
    罰條例第53條第1項規定（裁決書贅載第1項）裁處異議人罰
    鍰新臺幣2700元，並依同條例第63條第1項第3款規定（裁決
    書漏載）記違規點數3點。
三、異議人聲明異議意旨固不否認有於94年9月14日上午8時1分
    許，駕駛車牌號碼H3-2307號自小客車，行經新竹市○○路
    ，紅燈亮起仍逕行左轉之事實，惟辯稱：伊在內側車道等待
    左轉之綠燈，但等待了兩輪號誌變換後發覺並無給予左轉燈
    號之時間，前面行駛之車輛均嘗試在綠燈直行時間找空檔左
    轉，但由於是上班時間，車潮綿密，根本無空檔可左轉，其
    他車輛也因內側車道等待左轉而堵塞，在沒有其他辦法之情
    形下才於紅燈時間「違規」左轉，該路段有左轉燈號誌，卻
    無左轉通行的時間，也無其他標誌禁止左轉云云。
四、經查：
（一）異議人所駕駛之車號H3-2307號自小客車，於94年9月14日
      上午8時1分許，行經新竹市○○路，於紅燈亮後9.8秒超
      越停止線，10.8秒時，該車仍以時速24公里之速度持續行
      駛並逕行左轉等情，有卷附之採證照片供參。是異議人所
      駕駛之車號H3-2307號自小客車於紅燈亮起時仍繼續行進
      ，且越過前方停等線，並逕行左轉一節堪可認定。
（二）又該路口之交通號誌為圓形綠燈，無設置左轉用燈號一節
      ，有新竹市政府95年1月26日府交管字第0950010236號函
      附卷可稽，復參以交通部82年4月22日交路（82）字第009
      811號函文意旨觀之：車輛面對紅燈時仍逕予穿越路口至
      銜接路段，含左轉、直行、迴轉及右轉（除箭頭綠燈允許
      行駛者除外）即視為闖紅燈之行為，是該路段之號誌既未
      設有左轉專用綠燈號誌，異議人於紅燈亮起後仍繼續前行
      超越停止線並左轉，已有違道路交通管理處罰條例第53條
      之規定甚明。
（三）至異議人辯稱當時是上班時間，車潮綿密，沒有空檔可以
      左轉，其他車輛也因內側車道等待左轉而堵塞一節，惟查
      ，該路段既未設有左轉用燈號，已如前述，姑不論交通號
      誌之設置當否，有無造成用路人之不便，此乃公路機關之
      職權範圍，司法機關本無權置喙，異議人仍有遵守道路交
      通法規所定不得闖越紅燈之義務，倘有違規情事，執法之
      員警本有依法舉發之職責，異議人若認該路段有設置左轉
      專用號誌之必要，應向主管交通設施工程之機關請求改善
      ，對於現有之交通標線、標誌、號誌仍宜共同遵守以建立
      行車秩序，不得因上開號誌設置之不當，而解免其違規之
      責任。
（四）又異議人稱該路段未設有警告標示云云，惟道路主管機關
      本得於法令授權範圍內，基於權責對於各項行政措施包括
      道路設計、交通號誌、標誌、標線之設置、更動為具體裁
      量、規劃，以求達成道路充分有效能利用、維持交通秩序
      、保障道路使用人往來便利與安全之行政目的，除有違背
      法令或明顯矛盾、錯誤，縱司法機關亦不得涉入此行政權
      核心領域，而民眾對於行政機關具體行政措施如有意見，
      自應循正當管道向行政機關反應。退步言之，縱未設有禁
      止左轉之標示，用路人本有遵守交通號誌之義務，自不待
      言。
五、綜核上情，原處分機關依前揭條文之規定，裁處異議人罰鍰
    2700元，並記違規點數3點，實屬有據，本件異議人之異議
    為無理由，應予駁回。
六、據上論斷，應依道路交通案件處理辦法第19條，裁定如主文
    。
中    華    民    國    95    年    2     月    13    日
                  交通法庭    法  官  蔡欣怡
以上正本證明與原本無異。
如不服本裁定，應於裁定送達後5日內向本院提出抗告狀。
                              書記官  謝國聖
中    華    民    國    95    年    2     月    13    日


司法院資訊處製作；財團法人民間司法改革基金會備份。
